【裁判字號】    99,簡上,42
【裁判日期】    991109
【裁判案由】    妨害名譽
【裁判全文】
臺灣宜蘭地方法院刑事判決              99年度簡上字第42號
上  訴  人  甲○○
即  被  告
上列上訴人因妨害名譽案件，不服民國99年7月12日本院簡易庭
99年度簡字第458號判決（聲請簡易判決處刑案號：98年度調偵
字第180號）提起上訴，本院管轄之第二審合議庭判決如下：
    主  文
上訴駁回。
甲○○緩刑貳年。
    犯罪事實
一、本案經本院審理結果，認第一審以上訴人即被告甲○○所為
    係犯刑法第312條第1項之公然侮辱死者罪及第309條第1項之
    公然侮辱罪，各判處拘役20日，如易科罰金，以新臺幣（下
    同）1,000元折算1日。應執行拘役30日，如易科罰金，以1,
    000元折算壹日，其認事用法均無違誤，量刑亦屬適當，應
    予維持，除引用如附件第一審判決書所記載之事實、證據及
    理由外，另補充：被告於本院審理時之自白（詳本院民國99
    年10月26日審判筆錄）。
二、上訴人提起本件上訴，以其就原審認定不爭執，惟其已與告
    訴人乙○○已達成和解，請求從輕量刑及為緩刑宣告等語。
三、被告於本院審理時坦認公然侮辱之犯行，本件原審予以論罪
    科刑，其認事用法既無違誤，量刑亦屬妥適，自應予維持，
    被告之上訴即無理由，應駁回上訴。然查被告係於原審判決
    提起上訴後，於99年10月14日於本院宜蘭簡易庭達成民事上
    調解，並已給付調解金額新臺幣7萬元之事實，此有本院99
    年度宜簡調字第125號調解筆錄1紙及告訴人於本院審理之陳
    述可查（分詳本審卷第43、37頁）。再者，被告前未曾受有
    期徒刑以上刑之宣告，此有臺灣高等法院被告全國前案紀錄
    表1份附卷可稽，其僅因一時失慮，偶罹刑典，犯後已坦承
    犯行，並賠償告訴人且獲告訴人原諒（詳本審卷第42頁），
    故本院認被告經此偵審程序及刑之宣告等教訓後，當知所警
    惕，信無再犯之虞，其所宣告之刑，以暫不執行為適當，併
    予宣告緩刑2年，以啟自新
四、據上論斷，應依刑事訴訟法第455條之1第1項、第3項、第36
    8條、第373條，刑法第74條第1項第1款，判決如主文。
本案經檢察官王清白到庭執行職務
中    華    民    國    99    年    11    月    9     日
                  刑事第二庭審判長法  官  林惠玲
                                  法  官  蘇錦秀
                                  法  官  張育彰
以上正本證明與原本無異。
本件不得上訴。
                                  書記官  陳靜宜
中    華    民    國    99    年    11    月    9     日
附錄本案論罪科刑法條:
中華民國刑法第309條
公然侮辱人者，處拘役或3百元以下罰金。
以強暴犯前項之罪者，處1年以下有期徒刑、拘役或5百元以下罰
金。
中華民國刑法第312條
對於已死之人公然侮辱者，處拘役或3百元以下罰金。
對於已死之人犯誹謗罪者，處1年以下有期徒刑、拘役或1千元以
下罰金。

司法院資訊處製作；財團法人民間司法改革基金會備份。
